臺灣高等法院刑事裁定
111年度聲再字第3號
聲  請  人
即受處分人  吳家丞



上列聲請人因違反毒品危害防制條例案件，對於本院110年度毒
抗字第1586號，中華民國110年11月30日確定裁定（原審案號：
臺灣新北地方法院110年度毒聲字第2313號），聲請重新審理，
本院裁定如下：
    主  文
重新審理之聲請駁回。
    理  由
一、聲請意旨略以：伊對於原裁定存有疑問，在勒戒處所心理評
    估師評分項目內，毒品犯罪紀錄已計10分，然首次毒品犯罪
    年齡又計5分，使用年數超過1年，再計10分，一毒品罪則3
    計分，共計25分，實讓伊懷疑有重複計分之嫌。且對於評估
    師所詢問是否有抽菸？入所是否有購菸、抽菸及在外工作兼
    職等，伊想問菸屬政府公賣局機構所販售，然抽菸購菸與吸
    食毒品有何關聯？此處共計4分，對伊有失公允。再者，政
    府規定工作時數每日最高為8小時(全職)，而伊在外工作為
    中式餐廳廚房，每日時數8小時，有時也有加班超過，但心
    理評估師卻評估判定兼職被加予2分，何謂全職、兼職？又
    伊如實回答並無使用注射，卻不知為何評估師確切評估伊有
    而加計10分，對於病識感、動機、態度、就醫意願等處，伊
    被評定中度計與4分，由於此處不明不白被加分，請給予公
    平明白之說明，重新審理此裁定云云。
二、按觀察、勒戒及強制戒治之裁定確定後，有下列情形之一，
    認為應不施以觀察、勒戒或強制戒治者，受觀察、勒戒或強
    制戒治處分之人，或其法定代理人、配偶，或檢察官得以書
    狀敘述理由，聲請原裁定確定法院重新審理：一、適用法規
    顯有錯誤，並足以影響裁定之結果者；二、原裁定所憑之證
    物已證明為偽造或變造者；三、原裁定所憑之證言、鑑定或
    通譯已證明其為虛偽者；四、參與原裁定之法官，或參與聲
    請之檢察官，因該案件犯職務上之罪，已經證明者；五、因
    發現確實之新證據足認受觀察、勒戒或強制戒治處分之人，
    應不施以觀察、勒戒或強制戒治者；六、受觀察、勒戒或強
    制戒治處分之人，已證明其係被誣告者；聲請重新審理，應
    於裁定確定後30日內提起；但聲請之事由，知悉在後者，自
    知悉之日起算；聲請重新審理，無停止觀察、勒戒或強制戒
    治執行之效力；但原裁定確定法院認為有停止執行之必要者
    ，得依職權或依聲請人之聲請，停止執行之；法院認為無重
    新審理之理由，或程序不合法者，應以裁定駁回之，毒品危
    害防制條例第20條之1第1項至第4項前段定有明文。
三、經查：
　  ㈠聲請人即受處分人吳家丞因施用第一、二級毒品行為，前
      經原審法院以110年度毒聲字第1111號裁定令入勒戒處所
      執行觀察、勒戒，於執行觀察、勒戒期間，經勒戒處所評
      定之結果，總分合計為65分（靜態因子共計59分，動態因
      子共計6分），而應評定為「有繼續施用毒品傾向」，原
      審法院以聲請人有繼續施用毒品之傾向，以110年度毒聲
      字第2313號裁定令聲請人入戒治處所強制戒治，聲請人提
      起抗告，本院民國110年11月30日以110年度毒抗字第1586
      號駁回其抗告確定，以上各情，業經本院調閱上開案卷核
      閱無訛。是受處分人於上開裁定確定後30日內之110年12
      月28日，向本院聲請重新審理，程序上核無不合，先予敘
      明。
　  ㈡聲請人固以前詞聲請重新審理，然其聲請內容，係就評估
      項目、採計標準，以及評估紀錄表中各該評估結果以及採
      記之分數，徒憑一己意再為爭執，聲請人並未提出任何確
      實之證據，足以動搖上開評估判斷之結論，是聲請人據以
      聲請之事由，俱與毒品危害防制條例第20條之1第1項各款
      之重新審理要件不符。是其本件聲請顯無理由，應予駁回
      。　
據上論斷，應依毒品危害防制條例第20條之1第4項前段，裁定如
主文。　
中　　華　　民　　國　　111 　年　　3 　　月　　31　　日
                  刑事第十四庭  審判長法　官  黃斯偉
                                      法　官  黎惠萍
                                      法　官  許泰誠
以上正本證明與原本無異。
不得抗告。
                                      書記官  朱子勻
中　　華　　民　　國　　111 　年　　4 　　月　　1 　　日